Inventaris van het archief van de Nederlands-Indische Spoorwegmaatschappij (NISM), (1842) 1863-1973 (1979)
Nationaal Archief, Den Haag
- CONCESSIES, NAASTING
  - Uittreksel uithet Staatsblad betreffende een overeenkomst tot wijziging der concessievoorwaarden tot aanleg en exploitatie van de spoorlijn Semarang-Soerakarta-Djokjakarta., 1869; 440
  - Bekrachtiging van enige artikelen der concessievoorwaarden van de lijn Semarang-Vorstenlanden (2eKamer-stukken, wet enz)., 1863; 441
  - Stukken betreffende wijziging van de concessievoorwaarden voor de lijn Semarang-Vorstenlanden., 1868; 442
  - Adres van L.van Woudrichem van Vliet gericht aan de 2e Kamer inzake bewaren tegen het wetsontwerp tot wijziging van de concessie voor de lijn Semarang-Vorstenlanden., 1869; 443
  - Adres van J.P.Dudok van Heel c.s. gericht aan de 2e Kamer inzake bovengenoemde wijziging., 1869; 444
  - Stukken betreffende concessievoorwaarden voor de lijn Semarang-Vorstenlanden., 1862 - 1897; 445
  - Stukken betreffende wijziging van de concessievoorwaarden voor de aanleg van de lijn Semarang-Vorstenlanden., 1867 - 1897; 446
  - Overeenkomst betreffende wijziging in de concessievoorwaarden van de lijn Semarang-Vorstenlanden., 1877; 447
  - Stukken betreffende concessie van de lijn Semarang-Vorstenlanden, met indices., 1863 - 1917; 448
  - Stukken betreffende wijziging concessie-en naastingsvoorwaarden van de lijn Semarang-Vorstenlanden., 1909; 449
  - Stukken betreffende wijziging van de concessie van de lijn Semarang-Vorstenlanden., 1914; 450
  - Stukken betreffende concept-concessievoorwaarden van de lijn Semarang-Vorstenlanden, met indices., 1922 - 1924; 451
- AANLEG VAN SPOORLIJNEN
  - Stukken betreffende de aanleg van spoorwegen op Java., 1842 - 1859; 452
  - Stukken betreffende het ontwerp van de lijn Batavia-Buitenzorg met bijlagen en register., 1861 - 1865; 453
  - Stukken betreffende de verbetering van de vervoermiddelen op Java, met index., 1862 - 1864; 454
  - Stukken betreffende de lijn Bandongvlakte tot de lijn Batavia-Buitenzorg., 1863 - 1869; 455
  - Stukken betreffende aanleg, concessies en begrotingen van de lijn Batavia-Buitenzorg., 1864 - 1869; 456
  - Stukken betreffende de aanleg van havens in Indië., 1866 - 1873; 457
  - Stukken betreffende de wet van 13-12-1868 op de aanleg van spoorwegen in Nederlandsch-Indië., 458
  - Antwoord van de heer J.Groll aan Mr.N.J.den Tex over teleurstellingen bij de aanleg van de lijn Semarang-Vorstenlanden., 1868; 459
  - Koninklijke Boodschap: Toelichting op het wetsontwerp en de memorie van antwoord betreffende de aanleg van spoorwegen op Java + zitting 2e Kamer., 1871 - 1874; 460
  - Overeenkomst inzake de spoorversmalling van de lijn Semarang-Djokja en Willem I., 1877; 461
  - Stukken betreffende de aanleg en exploitatie van spoorwegen op de buitenbezittingen., 1886 - 1918; 462
  - Nota's omtrent de aanleg en uitbreiding van lijnen., 1887 - 1911; 463
  - Stukken betreffende de lijn Solo - Djokja, met index., 1895 - 1924; 464
  - Geschiedkundig overzicht der uitbreiding van spoor- en tramwegen in Midden-Java., 1895 - 1899; 465
  - Nota over de opname van tramwegen in Midden-Java door de N.I.S.M., 1907; 466
  - Nota's over opname, aanlegen exploitatie van spoor- en tramwegen door de N.I.S.M., met indices., 1907 - 1926; 467
  - Stukken betreffende de overname door de Staat van de Babat - Djombang Stoomtram - Mij., met index., 1908 - 1915; 468
  - Stukken betreffende de uitbreidingslijnen., 1908; 469
  - Stukken betreffende de ontworpen lijnen Solo- Wonogiri en Solo - Bojolali., 1909 - 1910; 470
  - Overzicht van de in behandeling zijnde uitbreidingslijnen in Midden-Java., 1915; 471
  - Diverse stukken inzake de smalspoorverbinding Solo - Djokja., 1918 - 1923; 472
  - Stukken betreffende de aanleg van tramwegen op de buitenbezittingen., 1918; 473
  - Stukken betreffende de vrije verbinding Solo-Djokja., 1930 - 1940; 474
  - De urgentie van een rationalisatieplan voor het railverkeer te Batavia bij de wederopbouw der Java-spoorwegen (bewerking van een lezing van Mr.J.C.F. Hellwig)., 1947; 475
  - Rationalisatie van het goederenvervoer bij het Verenigd Spoorwegbedrijf op Java (bewerking van een lezing van Mr. J.C.F. Hellwig)., 1947; 476
  - De wederopbouw der Java-Spoorwegen, met name ten aanzien van het goederenbedrijf (bewerkingen van lezingen o.a.van een van Prof.Dr.J.Tinbergen)., 1947; 477
- VERVOER EN TARIEVEN
  - Concept-gids en officieële gids van de Staatsspoorwegen op Java voor de lijn Semarang-Vorstenlanden-Willem I., 1881; 478
  - Stukken betreffende suikertarieven en suikervervoer., 1884; 479
  - Stukken betreffende onderhandelingen van de N.I.S.M. met de Vereniging van Djokjasche landhuurders over vervoer en tarieven van suiker., 1888; 480
  - Adres van de Vereniging van Djokjasche landhuurders aan de Koning betreffende de gelijkstelling van het suikertarief., 1890; 481
  - Stukken over suikervervoer en verlaging van het tarief., 1895; 482
  - Stukken betreffende het vervoer van suiker en de suikerprijzen., 1900 - 1940; 483
  - Stukken betreffende de omvang en de opbrengst van het vervoer van reizigers en goederen., 1910 - 1939; 484
  - Berekening van de zelfkosten., 1922 - 1939; 485
  - Vervoer en opbrengst in relatie tot de anti-concurrentie overeenkomst met de N.I.S., de S.J.S. en de S.C.S., 1924 - 1938; 486
  - Vervoersoverzicht van de diverse lijnen., 1933 - 1940; 487
  - Statistieke gegevens van de Dienst Beweging en Handelszaken betreffende vervoer en opbrengsten van de diverse lijnen., 1933 - 1940; 488
  - Overzicht van het concurrerend vrachtauto-en prauwentransport., 1954 - 1939; 489
  - Officiële reisgidsen der spoor-en tramwegen en aansluitende automobieldiensten op Java en Madoera., 1935 - 1940; 490
- TECHNISCHE STUKKEN
  - Berekening der spoorbovenbouwen in gelaste rails voor de lijnen Semarang-Vorstenlanden en Semarang-Goendih-Soerabaia, met bijlagen, 491
  - Tabellen met gegevens over de gewichten van de bovenbouw, met index, 492
  - Tabellen met gegevens over de gewichten van voertuigen breed-en smalspoor, 493
  - Tabellen met gegevens over de gewichten van de locomotieven breed-en smalspoor, 494
  - Modellijst voor het technische onderzoek van de locomotieven, 495
  - Overzicht van de gedurende de oorlog in maart 1942 vernielde bruggen, 496
  - Technisch overzicht van de locomotieven van de Staatsspoorwegen op Java, 497
  - Berekeningen der spanningen in wielassen breed- en smalspoor bij toepassing onder verschillende voertuigen, 498
  - Overzicht van draagpotten van de voertuigen breed-en smalspoor, 499
  - Resuméder besprekingen over het spoorwijdtevraagstuk 1067 of 1435 in 9 vergaderingen van het Koninklijk Instituut van Ingenieurs in Nederland., 1874 - 1877; 500
  - Overzicht van de herkomst, gewichten en prijzen van de bruggen., 1896 - 1923; 501
  - Tekeningen, berekeningen en constructies van bruggen., 1898 - 1918; 502
  - Diverse gegevens over bruggen en stationsoverkappingen., 1900 - 1918; 503
  - Stukken betreffende de werkplaatsen van de N.I.S.M., met index., 1905 - 1918; 504
  - Nota over verbetering van het havenemplacement te Semarang., 1910; 505
  - Handleiding bij het toezicht op de vervaardiging van locomotieven in uitvoering bij de firma Beyer Peacock en Co. Ltd. te Manchester., 1911; 506
  - Stukken betreffende remwerk, berekeningen en tekeningen., 1914; 507
  - Samenstelling van de bovenbouw der spoor-en tramwegen in Nederlandsch-Indië, met bijlagen., 1919; 508
  - Ontwerp gesloten goederenwagens breedspoor van 17 ton geschikt om om te bouwen voor smalspoor., 1928; 509
  - Staat, houdende de boekwaarde van de kunstwerken en de in-, bij-, en afschrijvingen van de diverse lijnen., 1930 - 1938; 510
  - Het diagram van Roy, door F.Elink Sterk., 1931; 511
  - Staat van de kunstwerken op de diverse baanvakken., 1934; 512
  - Normalisatie der grondslagen voor de overgang van wagens met een spoorwijdte van 1,067 meter., 1934; 513
  - Lijst met gegevens over wagens smalspoor, gebouwd na 1913., 1938; 514
  - Lijst met sinds 1909 uitgezonden werktuigmachines, ovens, loopkranen enz., 1948; 515
- OVEREENKOMSTEN
  - Stukken betreffende het contract gesloten tussen de N.I.S.M. en de aannemers Drossaers en Verloop., 1865; 516
  - Wetsontwerp tot bekrachtiging van enige artikelen van 4 overeenkomsten tussen de Staat en de N.I.S.M., 1877; 517
  - Verzameling van overeenkomsten gesloten tussen de Staatsspoorwegen en particuliere spoor-en tramwegmaatschappijen, met index., 1882 - 1939; 518
  - 18 overeenkomsten gesloten tussen de N.I.S.M. en diverse bedrijven voor de levering van dwarsliggers, onderlegplaten, spoorstaven, moeren en schroeven, lasplaten enz., met bijlagen., 1906 - 1921; 519
  - 3-Maandelijkse opgaven van vervallen overeenkomsten en verklaringen., 1923 - 1939; 520
  - 3-Maandelijkse opgaven van gesloten overeenkomsten en verklaringen., 1923 - 1939; 521
  - Overeenkomsten A en B betreffende smalspoorverbinding Solo-Djokja., 1925 - 1939; 522
  - Overeenkomst tussen de Staatsspoorwegen en de N.I.S.M. regelende de vervoersverdeling., 1929; 523
  - Overeenkomst tussen de N.I.S.M. en Werkspoor N.V. voor de levering van 4 locomotieven enz., 1939; 524
  - Overeenkomsten nr. 1 - 252., 1865 - 1899; 525
  - Overeenkomsten nr. 253 - 539., 1900 - 1907; 526
  - Overeenkomsten nr. 540 - 828., 1908 - 1911; 527
  - Overeenkomsten nr. 829 - 913., 1912; 528
  - Overeenkomsten nr. 914 - 1081., 1913 - 1914; 529
  - Overeenkomsten nr. 1082 - 1254A., 1915 - 1916; 530
  - Overeenkomsten nr. 1254B - 1478., 1917 - 1918; 531
  - Overeenkomsten nr. 1479 - 1608., 1919 - 1920; 532
  - Overeenkomsten nr. 1609 - 1826., 1920 - 1921; 533
  - Overeenkomsten met de Staat der Nederlanden, de Regering, de Minister van Koloniën betreffende de verdeling van de administratie- en algemene kosten, met index., 1895 - 1905; 534
  - Overeenkomsten met de Staat der Nederlanden, de Regering, de Minister van Koloniën betreffende stortingen van waarborgkapitalen., 1893 - 1914; 535
  - Overeenkomsten met de Staat der Nederlanden, de Regering, de Minister van Koloniën, betreffende concessievoorwaarden, met index., 1863 - 1912; 536
  - Overeenkomsten met de Staat der Nederlanden, de Regering, de Minister van Koloniën, betreffende verschillende onderwerpen, met index., 1869 - 1949; 537
- BALANSEN
  - Balansboek., 31-12-1893 t/m 18-05-1912; 538
  - Balansboek., 15-05-1913 t/m 25-05-1925; 539
  - Balansboek., 1925 t/m mei 1938; 540
  - Balansboek., 30-05-1938 t/m 17-09-1970; 541
  - Balansstukken., 1863 - 1875; 542
  - Balansstukken., 1876 - 1882; 543
  - Balansstukken., 1883 - 1888; 544
  - Balansstukken., 1889 - 1895; 545
  - Balansstukken., 1896 - 1899; 546
  - Balansstukken., 1900 - 1903; 547
  - Balansstukken., 1904 - 1908; 548
  - Balansstukken., 1909 - 1914; 549
  - Balansstukken., 1915 - 1919; 550
  - Balansstukken., 1920 - 1925; 551
  - Balansstukken., 1926 - 1939; 552
  - Aantekeningen op de balans en de verlies-en winstrekening., 1903 - 1908; 553
  - Aantekeningen op de balans en de verlies-en winstrekening., 1903 - 1912; 554
  - Aantekeningen op de balans en de verlies-en winstrekening., 1909 - 1912; 555
  - Aantekeningen op de balans en de verlies-en winstrekening., 1913 - 1920; 556
  - Aantekeningen op de balans en de verlies-en winstrekening (7 ex)., 1939; 557
- GROOTBOEK
  - Grootboek., 1936 - 1937; 558
  - Grootboek., 1938 - 1939; 559
  - Grootboek., 1940; 560
  - Grootboek., 1941 - 1942; 561
  - Grootboek., 1943 - 1944; 562
  - Grootboek., 1945 - 1946; 563
  - Grootboek., 1947 - 1948; 564
  - Grootboek., 1949 - 1950; 565
  - Grootboek., 1951 - 1956; 566
  - Grootboek., 1957 - 1958; 567
  - Doos Grootboekrekeningen., 1959 - 1968; 568
  - Grootboek van de Indische administratie., 1952 - 1958; 569
  - Grootboek van het Pensioenfonds., 1949 - 1958; 570
  - Grootboek van het Voorzieningsfonds., 1949 - 1958; 571
- REKENING-COURANT
  - Rente-nota's van de gelden in rekening-courant met de Kas-Vereniging., 1929 - 1954; 572
  - Rekening-courant met de Nederlandse Handel Maatschappij te Den Haag., 1932 - 1956; 573
  - Rekening-courant met de Nederlandse Handel Maatschappij te Amsterdam., 1938 - 1957; 574
- JOURNALEN
  - Journaal., 1919; 575
  - Journaal., 1920; 576
  - Journaal., 1921; 577
  - Journaal., 1922; 578
  - Journaal., 1923; 579
  - Journaal., 1924; 580
  - Journaal., 1925; 581
  - Journaal., 1926; 582
  - Journaal., 1927; 583
  - Journaal., 1928; 584
  - Journaal., 1929; 585
  - Journaal., 1930; 586
  - Journaal., 1931; 587
  - Journaal., 1932; 588
  - Journaal., 1933; 589
  - Journaal., 1934; 590
  - Journaal., 1935; 591
  - Journaal., 1936; 592
  - Journaal., 1937; 593
  - Journaal., 1938; 594
  - Journaal., 1939; 595
  - Journaal., december 1934 - juli 1936; 596
  - Journaal., augustus 1936 - febr 1938; 597
  - Journaal., februari 1938 - dec. 1939; 598
  - Journaal., december 1939 - dec. 1941; 599
  - Journaal., 1942 - 1946; 600
  - Journaal., 1947 - 1949; 601
  - Journaal., 1950 - 1951; 602
  - Journaal., 1952 - 1955; 603
  - Journaal., 1956 - 1958; 604
  - Net-Journaal ( januari - juni)., 1940; 605
  - Net-Journaal ( juli - december)., 1940; 606
  - Net-Journaal ( januari - juni)., 1941; 607
  - Net-Journaal ( juli - december)., 1941; 608
  - Journaal en Grootboek van de spoorlijn Semarang-Vorstenlanden., 1941 - 1945; 609
  - Journaal van het Voorzieningsfonds., 1941 - 1958; 610
  - Journaal van het Ondersteuningsfonds, 1941 - 1958; 611
  - Journaal van de Indische administratie., 1952 - 1958; 612
  - Journaal van het Pensioenfonds., 1949 - 1953; 613
  - Journaal van het Pensioenfonds., 1954 - 1958; 614
  - Controlebladen journaal van de nederlandse administratie., 1959 - 1965; 615
  - Controlebladen journaal van de nederlandse administratie., 1966 - 1970; 616
  - Controlebladen journaal van de Indische administratie., 1959 - 1970; 617
- MEMORIAAL
  - Memoriaal van de N.I.S.M., 1933 - 1941; 618
  - Memoriaal van de N.I.S.M., 1942 - 1952; 619
  - Memoriaal van de N.I.S.M., 1953 - 1958; 620
- LENINGEN
  - Stukken betreffende de obligatielening van F.6.000.000 à 4,5%., 1874; 621
  - Stukken betreffende de obligatielening van F.4.000.000 à 4,5%., 1874; 622
  - Verdere geldleningen (o.a.van 9 en 14 miljoen)., 1869 - 1879; 623
- STATISTIEKEN
  - Statistieken betreffende de lijnen van de N.I.S.M. (ingebonden boek)., 1901 - 1908; 624
  - Statistieken betreffende de lijnen van de N.I.S.M. (ingebonden boek)., 1909 - 1913; 625
  - Statistieken betreffende de lijnen van de N.I.S.M. (ingebonden boek)., 1911 - 1917; 626
  - Statistieken betreffende de lijnen van de N.I.S.M. (ingebonden boek)., 1918 - 1923; 627
  - Statistieken betreffende de lijnen van de N.I.S.M. (ingebonden boek)., 1902 - 1907; 628
  - Statistieken betreffende de lijnen van de N.I.S.M. (ingebonden boek)., 1908 - 1912; 629
  - Statistieken betreffende de lijnen van de N.I.S.M. (ingebonden boek)., 1913 - 1915; 630
  - Statistieken betreffende de lijnen van de N.I.S.M. (ingebonden boek)., 1901 - 1905; 631
  - Statistieken betreffende de lijnen van de N.I.S.M. (ingebonden boek)., 1901 - 1908; 632
  - Statistieken betreffende de lijnen van de N.I.S.M. (ingebonden boek)., 1909 - 1914; 633
- DIVERSE ADMINISTRATIEVE STUKKEN
  - Lijst met de boekwaarden van de diverse stations en stopplaatsen, 634
  - Voorstellen aan en besluiten van de R.v.B. betreffende administratie en boekhouding., 1901 - 1906; 635
  - Winstaandeel van de spoorlijnen., 1903 - 1909; 636
  - Staat van voorgestelde afschrijvingen., 1909 - 1940; 637
  - Staat van afschrijvingen waartoe is besloten., 1909 - 1939; 638
  - Staat aantonende de bedragen welke ten laste en ten bate van de vernieuwings- en reservefondsen zijn geboekt., 1913 - 1947; 639
  - Overzicht van wegens afschrijvingen ten laste der exploitatie geboekte bedragen., 1916 - 1925; 640
  - Register van verzekeringen voor eigen risico., 1919 - 1939; 641
  - Handleiding voor de administratie van het tekeningenarchief., 1922; 642
  - Beschouwingen over de amortisatie-middelen en de algemene reserve van de spoorlijn Semarang-Vorstenlanden door Ir.J.Knol, met bijlagen., 1922; 643
  - Vergelijking der opbrengsten en exploitatieuitgaven van de spoorlijnen., 1924 - 1940; 644
  - Bouwrekening van de vrijliggende smalspoorverbinding Solo-Djokja., 1926 - 1930; 645
  - Specifikatie der uitbreidingsrekening der vrijliggende smalspoorverbinding Solo-Djokja., 1930 - 1932; 646
  - Goedgekeurde berekeningen van overnemingsprijs A der stoomtramwegen., 1931 - 1939; 647
  - Nota's van prolongatierente., 1937 - 1940; 648
  - Klapper van de rekeningen., 1938 - 1946; 649
  - Lijst met de aanschaffingswaarde van de locomotieven smalspoor., 1939; 650
  - Belastingaanslagen betreffende ondernemingsbelasting en vermogensbelasting., 1941 - 1950; 651
  - Bescheiden voor de opmaking der boeken over het jaar., 1937; 652
  - Bescheiden voor de opmaking der boeken over het jaar., 1938; 653
  - Bescheiden voor de opmaking der boeken over het jaar., 1939; 654
- PERSONEEL
  - Stamboek van Hoofd- en Subalterne beambten die meer dan F.150,-- per maand verdienen, met index., 1864 - 1902; 655
  - Algemeen stamboek van het personeel., 1902 - 1906; 656
  - Rapport en berekeningen over een ontwerp tot het verlenen van eigen en weduwen/wezenpensioenen, met bijlagen., 1893; 657
  - Stukken betreffende de duurtebijslag voor het personeel en gepensionneerden., 1917 - 1919; 658
  - Bepalingen betreffende het personeel in Indië., 1907 - 1912; 659
  - Bepalingen betreffende het personeel in Indië., 1902 - 1907; 660
  - Bepalingen betreffende het personeel in Indië+Dienstvoorwaarden personeel in Indië., 1920 - 1927; 661
  - Dossier betreffende de kwestie Herweyer en buitengewoon verlof van Herweyer, met index., 1921 - 1922; 662
- ONDERNEMERSRAAD VOOR INDONESIË (Onrani)
  - Notulen en verslagen van de Onrani., 1923 - 1948; 663
  - Ledenlijst van de Onrani., 1950; 664
  - Berichten aan de leden van de Onrani nr. 1 - 20., 1922 - 1927; 665
  - Berichten aan de leden van de Onrani nr. 21 - 40., 1927 - 1932; 666
  - Berichten aan de leden van de Onrani nr. 41 - 60., 1932 - 1937; 667
  - Berichten aan de leden van de Onrani nr. 61 - 87., 1937 - 1943; 668
- TEKENINGEN EN KAARTEN
  - Diverse kaarten, o.a.van diverse spoorlijnen., 1910 - 1924; 669
  - Diverse kaarten, o.a.van diverse spoorlijnen., 1927 - 1939; 670
  - Rol met kaarten betreffende concessie-aanvragen oud-archief nr. 10378 - 11321, 671
  - Rol met kaarten betreffende concessie-aanvragen oud-archief nr. 11324 - 18215, 672
  - Rol met kaarten betreffende concessie-aanvragen oud-archief nr. 2587 - 10377, 673
    Niet raadpleegbaar
  - Rol met kaarten betreffende grafische voorstellingen, 674
- KABINET-DOSSIERS
  - Dossiers nr. 1 - nr. 10., 1915 - 1933; 675
    nr. 1 Anti-concurrentie-overeenkomst N.I.S. - S.J.S.S.C.S. 1916 - 1928
    nr. 2 Periodieke verhoging der bezoldiging bij bevordering 1917
    nr. 3 Tegemoetkoming in de kosten van huisvesting 1917
    nr. 4 Kaderstaat 1917 1917
    nr. 5 Wijziging der bepalingen betreffende het personeel 1917
    nr. 6 Concessie Bringin - Salatiga 1917 - 1920
    nr. 7 Vrachtverdeling over verschillende lijnen 1915 - 1929
    nr. 8 Ontslag Hoofdopzichter W.van Liemde 1917 - 1933
    nr. 9 Verlof adjunct-ingenieur J.B.Evers 1917
    nr.10 Ontslag opzichter D.A.C.van Nahuys 1916 - 1917
  - Dossiers nr. 11 - nr. 33., 1917 - 1934; 676
    nr. 11 Ontslag pakhuismeester K.L.de Bruin 1917
    nr. 12 Zijlijn Salem-Djanglot en Soember-Djanglot 1917
    nr. 13 Europees verlof 1917
    nr. 14 Uitkering na 25 jaar dienst 1917
    nr. 15 Wijzigingen bepalingen personeel 1917
    nr. 16 Woningpark Gergadji 1917
    nr. 17 Verlof adjunct-inspecteur J.W.Eerkens 1917 - 1920
    nr. 18 Beoordelingsstaten 1917
    nr. 19 Toelage pensioen J.J.Stadelman 1918 - 1928
    nr. 20 Ontslag personeel 1917
    nr. 21 Personeelszaken 1917
    nr. 22 Bevordering personeel 1917
    nr. 23 Bevordering en waarneming 1917 - 1934
    nr. 24 Duurtetoeslag 1917 - 1921
    nr. 25 Personeelszaken 1917
    nr. 26 Loonregelingen 1917 - 1920
    nr. 27 Inlandsche ambtenaren 1917
    nr. 28 Bevordering 1917 - 1921
    nr. 30 Ontslag ambtenaar M.Wolff 1917
    nr. 31 Bevordering ingenieur F.van Rij 1917 - 1922
    nr. 32 Ontslag ambtenaar Muller 1917
    nr. 33 Ontslag en bevordering 1917 - 1920
  - Dossiers nr. 34 - nr. 45., 1917 - 1919; 677
    nr. 34 Ontslag ingenieur van Leer 1919
    nr. 35 Beindiging dienstverband Shamier 1917
    nr. 37 Wijziging kaderstaat 1917 1917
    nr. 38 Lijn Mertojoedan-Salaman 1917
    nr. 39 Concessie Klatten-Semarang 1917
    nr. 40 Ontslag ambtenaar Pabst 1917
    nr. 42 Ontslag ambtenaar Martens 1917
    nr. 43 Toekenning ondersteuning 1917
    nr. 44 Ontslag ambtenaar Mens 1917
    nr. 45 Tramaanleg op Bali en Lombok 1918
    Ontslag Ir.van Leer 1918 - 1919
  - Dossiers nr. 46 - nr. 52., 1917 - 1919; 678
    nr. 46 Organistaie van de Dienst van Weg en Werken 1917 - 1918
    nr. 48 Kwijtschelding financiele belasting van F.F. Hummelgens 1918 - 1919
    nr. 49 Ontslag ambtenaar C.van Houten 1917
    nr. 50 Kaderstaat 1918 1918
    nr. 51 Dienstverband H.Teekens, betaling dividenden 1918 - 1919
    nr. recht van voorkeur, ter inzage verstrekking brief van Ing.Rutgens
    nr. 52 Tramaanleg op buitenbezittingen 1917 - 1919
    Benoemingen leden van de R.v.B., uitgifte van leningen 1918
  - Dossiers nr. 53 - nr. 70., 1918 - 1934; 679
    nr. 53 Deelname in oorlogslening 1918
    nr. 54 Notulen van de Bataafse Petroleummaatschappij vergadering van 27 maart 1918
    nr. 55 Reclame controleur Streef 1918
    nr. 56 Bevordering Streef 1918
    nr. 57 Wijziging reglement pensioenfonds, verhoging pensioenen 1918 - 1921
    nr. 58 Rapport Malang-en Kediri Stoomtram Mij's 1918
    nr. 59 Duurtetoeslag 1919
    nr. 60 Ontslag ambtenaren 1918
    nr. 61 Suikervrachten, suikervervoer 1918 - 1934
    nr. 62 Bouw-en Uitbreidingsrekeningen 1918 - 1924
    nr. 63 Renteberekening Semarang-Vorstenlanden 1917 - 1918
    nr. 64 Concessie Semarang-Vorstenlanden 1918
    nr. 65 Ontslag ambtenaar de Monyé 1918
    nr. 67 Beoordelingsstaten 1917 1917
    nr. 68 Ontslag ambtenaar Meffert 1918
    nr. 69 Ontslag ambtenaar Bratsch 1918
    nr. 70 Bevordering personeel 1918 - 1919
  - Dossiers nr. 71 - nr. 85., 1918 - 1930; 680
    nr. 71 Schuld en beslaglegging Freiser 1918 - 1921
    nr. 72 Beheer van havensporen 1918
    nr. 73 Overzicht emplacementen Semarang 1920 - 1925
    nr. 74 Vervroegd verlof van Ing.Dijxhoorn 1918 - 1925
    nr. 75 Aanstelling personeel in de magazijnen 1918
    nr. 76 Ondersteuning 1918
    nr. 77 Militieplichtig personeel 1918 - 1922
    nr. 78 Commissarissen van het Gouvernement bij de lijn Semarang-Vorstenlanden 1918 - 1919
    nr. 79 Correspondentie met Deli-Spoor 1918 - 1919
    nr. 80 Ontslag klerk Smith 1918
    nr. 81 Ontslag commies Smits 1918
    nr. 82 Verlof Volksraadleden 1918 - 1930
    nr. 83 Benoeming Ir. van Schouwenburg 1918 - 1920
    nr. 84 Verlof in verband met het lidmaatschap van de Volksraad 1918
    nr. 85 Tewerkstelling Ing.Leupen 1918 - 1922
  - Dossiers nr. 86 - nr. 115., 1917 - 1919; 681
    nr. 86 Vertrek naar Europa van Ir.Ringers 1918 - 1919
    nr. 87 Statutenwijziging 1918 - 1921
    nr. 88 Verlof in verband met het lidmaatschap van de Volksraad 1918
    nr. 89 Verlof in verband met het lidmaatschap van de Volksraad 1918
    nr. 90 Ontslag opzichter Adolfs 1918
    nr. 91 Salarisverhoging uitgezonden opzichters 1918 - 1919
    nr. 92 Uitgifte aandelen 1918 - 1919
    nr. 93 Uitgifte aandelen 1918 - 1919
    nr. 94 Statutenwijziging 1918 - 1919
    nr. 95 Overdracht oprichtersrechten 1918
    nr. 96 Voorkeursrecht 1918
    nr. 97 Ontslag Ir. Schijfsma 1918 - 1919
    nr. 98 Bevordering ambtenaren 1918 - 1925
    nr. 99 Bevordering en reclame 1918
    nr.100 Voorkeursrecht 1918 - 1919
    nr.101 Sollicitatie en bevordering 1918 - 1919
    nr.102 Dienstreis Jhr.J.C.v.Reigersberg Versluys 1918 - 1919
    nr.103 Uitkering bij ontslag 1914 - 1920